臺灣高等法院刑事裁定
111年度抗字第756號
抗  告  人  
即  被  告  范綱勖



選任辯護人  郭怡妏律師
抗  告  人  
即  被  告  陳建安



選任辯護人  陳彥汝律師
            徐宏澤律師
上列抗告人等傷害致死等案件，不服臺灣新竹地方法院中華民國
111年5月2日所為延長羈押之裁定（110年度訴字第660號），抗
告人陳建安不服同日原審所為駁回具保聲請停止羈押之裁定（11
1年度聲字第480號），提起抗告，本院裁定如下：
    主  文
抗告駁回。
    理  由
一、原裁定意旨略以：抗告人即被告范綱勖、陳建安因傷害致死
    等案件，前經訊問後，認其等涉犯刑法第277條第2項前段傷
    害致死罪、同法第302條第1項妨害行動自由罪及同法第304
    條第1項強制罪等罪嫌均屬重大，於民國110年10月8日均裁
    定羈押，並先後自111年1月8日、111年3月8日，裁定延長羈
    押2月，嗣因羈押期間即將屆滿，於111年4月28日再次訊問
    被告、並分別聽取其等辯護人之意見後，認其等上開重罪之
    羈押原因仍屬存在，又陳建安前有與他人口角後糾眾毆打他
    人、於旅店持槍鬧事（並因而入監服刑）等行為，范綱勖自
    承於學生時代即曾因情緒控管不佳而猛烈毆打他人，今其等
    又因同案被告陳昭瑋財產僅一度遭竊而旋即取回、亦即未發
    生實質財產法益侵害之情形下，率於案發現場與陳昭瑋共同
    反覆毆打被害人梁耕廉，被害人並於毆打行為後急救不治死
    亡，顯見其等暴力行為並非偶一為之，實有反覆實施傷害犯
    罪之虞之羈押原因存在，裁定均自111年5月8日起延長羈押2
    月，就陳建安聲請具保停止羈押部分，認為與上開羈押之原
    因及必要性無涉，併予駁回其具保停止羈押之聲請等語。　
二、范綱勖抗告意旨略以：原裁定既已認定並無勾串、滅證及逃
    亡之虞，本件僅有反覆實施同一犯罪之羈押事由，而范綱勖
    本身並無任何傷害案件前科，原裁定所指范綱勖之學生時期
    案件，並未說明與本案有何相類之處，且范綱勖現已27歲，
    該案距今已有10年之久，不能因此認為有反覆實施同一犯罪
    之虞，請撤銷延長羈押之裁定云云。陳建安抗告意旨略以：
    原裁定既已認定並無逃亡、串證之虞，自與繼續羈押並無關
    連，原審駁回具保之原因，僅有反覆實施同一犯罪之虞，但
    陳建安106年10月21日之傷害行為迄今已逾4年，且係陳建安
    之個人行為，該案已經和解而公訴不受理，至於酒後鬧事之
    犯罪事實更與傷害犯罪無關，原裁定認為有反覆實施同一犯
    罪之虞予以延長羈押並駁回具保聲請之裁定違法不當，請撤
    銷原審裁定云云。
三、按被告經法官訊問後，認為犯罪嫌疑重大，而有刑事訴訟法
    第101條第1項或101條之1第1項所規定之各款情形，非予羈
    押，顯難進行追訴、審判或執行者，得羈押之。又羈押被告
    ，偵查中不得逾2月，審判中不得逾3月。但有繼續羈押之必
    要者，得於期間未滿前，經法院依第101條或第101條之1之
    規定訊問被告後，以裁定延長之。刑事訴訟法第108條第1項
    定有明文。至於有無羈押之必要，則由法院以上述羈押之目
    的依職權為目的性之裁量為其裁量標準，除被告犯罪嫌疑已
    屬重大外，自當基於訴訟進行程度、犯罪性質、犯罪實際情
    狀及其他一切情事，審慎斟酌有無上開保全目的，依職權妥
    適裁量，俾能兼顧國家刑事追訴、刑罰權之順暢執行及人權
    保障。另所謂羈押必要性，係由法院就具體個案，依職權衡
    酌是否有非予羈押顯難保全證據或難以遂行訴訟程序者為依
    據，法院在不違背通常生活經驗之定則或論理法則時，依法
    自有審酌認定之職權。
四、經查：　　
　　㈠按刑事訴訟法第403條規定：「當事人對於法院之裁定有不
      服者，除有特別規定外，得抗告於直接上級法院。證人、
      鑑定人、通譯及其他非當事人受裁定者，亦得抗告。」及
      同法第419條規定：「抗告，除本章有特別規定外，準用
      第3編第1章關於上訴之規定。」整體觀察，關於抗告權人
      之範圍，仍應準用同法第3編第1章關於上訴權人之規定。
      就被告之辯護人而言，為有效保障被告之訴訟權，被告之
      辯護人對於法院羈押或延長羈押之裁定，除與被告明示意
      思相反外，自得為被告之利益而抗告(憲法法庭111年度憲
      判字第3號判決意旨參照)。查，依范綱勖之刑事抗告狀所
      載，是以范綱勖為抗告人，然其並未在抗告狀上簽名，經
      本院就此詢問其辯護人結果，即表明有確認范綱勖要提起
      抗告之意，其是為被告之利益提起抗告等語，有本院公務
      電話紀錄可按，是以本件辯護人為范綱勖之利益提起抗告
      ，且與范綱勖之意思相符，按上說明，本件程序上並無不
      合，先予說明。
　　㈡范綱勖、陳建安因涉犯刑法第277條第2項前段傷害致死罪
      、同法第302條第1項妨害行動自由罪及同法第304條第1項
      強制罪經檢察官起訴。原審法院訊問被告後，認為范綱勖
      、陳建安涉犯上開犯罪，犯罪嫌疑重大，依刑事訴訟法第
      101條第1項第1款至第3款之規定，於110年10月8日裁定羈
      押。並於羈押期間屆滿前訊問後，認為原刑事訴訟法第10
      1條第1項第2款、第3款之羈押事由及必要性仍然存在，分
      別裁定自111年1月8日起、111年3月8日起，各延長羈押2
      月。嗣於111年5月7日羈押期間屆滿前訊問後，認為原刑
      事訴訟法第101條第1項第3款之羈押事由仍然存在，以及
      范綱勖於原審訊問時，自承於學生時代即曾因情緒控管不
      佳而猛烈毆打他人，陳建安前有與他人口角後糾眾毆打他
      人以及於旅店持槍鬧事等行為，以及本案因偶一糾紛即率
      眾毆打被害人之犯罪情境觀之，認本件有刑事訴訟法第10
      1條之1第1項第2款反覆實施傷害犯罪之虞之羈押事由，參
      以本件被害人是遭率眾毆打致死之犯罪情節、造成生命法
      益之損害以及對社會治安之影響等情狀，二者比例衡量後
      ，裁定自111年5月8日起延長羈押2月。以上各情，業據本
      院核閱原審案卷無訛。是原審所為之延長羈押裁定，在目
      的與手段間之衡量，並無明顯違反比例原則之情形，按上
      說明，自難遽指有何違法或不當。
　　㈢范綱勖、陳建安雖以前詞指謫本件已無刑事訴訟法第101條
      第1項第3款之羈押事由云云。然本件被訴刑法第277條第2
      項前段之傷害致死罪，法定刑為無期徒刑或7年以上有期
      徒刑，是以范綱勖、陳建安所犯之罪刑度極重，檢察官起
      訴書又認為本件僅因細故即夥眾凌虐被害人致死，惡性重
      大，並具體請求從重量刑等情，亦可預期判決之刑度非輕
      ，范綱勖、陳建安規避刑罰執行之可能性增加，國家刑罰
      權有難以實現之危險，實有相當理由認為有逃亡之虞，是
      本件仍有刑事訴訟法第101條第1項第3款之重罪羈押事由
      。至於范綱勖、陳建安上開所陳，則係因其等以並無逃亡
      、串證之虞為由，聲請具保停止羈押，而原審裁定則是以
      本件並非以刑事訴訟法第101條第1項第1款、第2款之事由
      為延長羈押，而認此部分之聲請主張與上開重罪羈押事由
      並無關連，是范綱勖、陳建安主張本件已無重罪羈押之事
      由云云，顯有誤會。又刑事訴訟法第101條之1所定之預防
      性羈押，係因考慮該條所列各款犯罪，一般而言，對於他
      人生命、身體、財產有重大之侵害，對社會治安破壞甚鉅
      ，而其犯罪性質，從實證之經驗而言，犯罪行為人大多有
      一而再、再而三反覆為之的傾向，故為避免此種犯罪型態
      之犯罪行為人，在同一社會環境條件下，再次興起犯罪之
      意念而再為同一之犯罪，因此透過拘束其身體自由之方式
      ，避免其再犯，是法院依該條規定決定是否應予羈押時，
      並不須有積極證據，足認其確實準備或預備再為同一之犯
      罪，而僅須由其犯罪之歷程觀察，其於某種條件下已經多
      次犯下該條所列之罪行，而該某種條件，現在正存在於被
      告本身或其前犯罪之外在條件並未有明顯之改善，而可使
      人相信在此等環境下，被告有可能再為同一犯罪之危險，
      即可認定有反覆實施該條犯罪之虞。是原審依憑范綱勖於
      原審訊問時自承：在小時候就有因為無法控制自己情緒所
      以打人打得太嚴重，國中時拿玻璃酒瓶打人家的頭，拿破
      掉的酒瓶插對方肚子，後來對方急診，有上少年法庭等語
      （見原審卷第396至397頁）之個人性格屬性，以及陳建安
      前有與他人口角後糾眾毆打他人、於旅店持槍鬧事等前案
      行為屬性（見原審卷㈣第75至79頁），參以本件同屬偶發
      糾紛之細故，即使在上開行為過後相隔數年甚久，范綱勖
      、陳建安仍未記取前案教訓，還是夥同眾人對被害人毆打
      之犯罪行為態樣，認為本件有反覆實施同一傷害犯罪之虞
      ，按上說明，並無不合，范綱勖、陳建安以上情辯稱並無
      反覆實施同一犯罪之虞云云，無非係就原裁定依憑卷內事
      證綜合研判所為之採證認事職權適法行使，徒憑己見而為
      相異之評價，自不足取。是原審所為延長羈押之裁定，並
      無不當，則陳建安所為具保停止羈押之聲請，自屬無據。
      是范綱勖、陳建安以前詞指謫原審上開裁定不當，均無理
      由，本件抗告應予以駁回。
據上論斷，應依刑事訴訟法第412 條，裁定如主文。　　
中　　華　　民　　國　　111 　年　　5 　　月　　24　　日
                  刑事第十四庭  審判長法　官  黃斯偉
                                      法　官  黎惠萍
                                      法　官  許泰誠
以上正本證明與原本無異。
不得再抗告。 
                                      書記官  徐仁豐
中　　華　　民　　國　　111 　年　　5 　　月　　24　　日